臺灣高雄地方法院民事判決　　　　　　　93年度勞訴字第15號
　　原　　　告　丙○○
　　訴訟代理人　林維毅律師
　　　　　　　　送達代收人　乙.
　　被　　　告　萬通運有限公司
　　兼法定代理人甲○○
　　訴訟代理人　何俊墩律師
　　訴訟代理人　李玲玲律師
當事人間給付資遣費等事件，本院於民國94年4 月21日言詞辯論
終結，判決如下：
    主    文
被告應給付原告新台幣陸萬捌仟元，及自民國九十三年四月十五
日起至清償日止，按週年利率百分之五計算之利息。
原告其餘之訴駁回。
訴訟費用由被告負擔二分之一，餘由原告負擔。
本判決第一項得假執行，但被告得以新台幣陸萬捌仟元為原告預
供擔保後得免假執行。
原告其餘假執行之聲請駁回。
    事實及理由
一、本件原告起訴主張：
  (一)原告自民國86年8 月間即由訴外人許文恭親自僱用，並任職
    於籌備中之被告萬通運有限公司（下稱被告公司），擔任
    汽車貨運業之司機工作，後被告公司於87年5 月28日正式核
    准設立時，由訴外人許文恭將被告甲○○登記為公司名義上
    之法定代理人，日薪為新台幣（下同）2,00 0元，被告長期
    違法未為所僱用之勞工辦理勞工保險，且進而於92年6 月16
    日由被告甲○○之父許文恭，以口頭告知原告不用來上班等
    語，依勞動基準法（下稱勞基法）第14條第6 款規定，被告
    違反勞動契約及勞工保險條例規定，無正當理由意圖終止勞
    動契約，且從未替原告辦理勞工保險，使原告無法獲得勞工
    保險之相關保障，顯有害原告勞工權益之虞，原告自得不經
    預告終止勞動契約。依照勞基法第14條第2 款規定，終止勞
    動契約應於知悉其情形之日起30日為之，原告於92年6 月18
    日即已向被告公司表明終止勞動契約及資遣費之意思表示，
    原告並於92年6 月30日向主管機關高雄市政府勞工局聲請勞
    資爭議調解，被告竟於上述勞資爭議期間，為原告辦理勞工
    保險，而該勞資爭議經調解不成立在案。而依據勞基法第18
    條之反面解釋，原告自得請求被告給付預告期間之工資及資
    遣費。並得請求給付延長工時之工資、例假日及國定假日工
    資、假日加班費工資，及被告未為原告辦理勞工保險及全民
    健保之保險費。茲就各項請求說明如下：
  預告工資及資遣費部分：
    原告終止勞動契約事由發生當日前6 個月之平均工資為6 萬
    元，而原告工作年資滿6 年，資遣費為6 個月之平均工資，
    預告期間工資為1 個月，合計7 個月之平均工資，為42萬元
    （60,000*7=420,000) 。
  延長工作時間工資：
    按雇主延長勞工工作時間者，其延長工作時間之工資，依左
    列標準加給之：一、延長工作時間在二小時以內者，按平日
    每小時工資額加給三分之一以上。二、再延長工作時間在二
    小時以內者，按平日每小時工資額加給三分之二以上。‧‧
    ‧。」、「勞工每日公正常工作時間不得超過8 小時」，勞
    基法第1 條第2 項、第2 條第3 款、第2 款第21條第1 項、
    第24條第1 款、第30條第1 款分別定有明文，原告平均每月
    有超過一半以上天數加班，且每次加班工作時間2 小時以上
    ，則被告合計尚積欠原告平日加班費共598,000 元[ （250
    元* （1+1/3）*2 小時*15 天*12 月*5年）=598,000]
  特別休假工資：
    依勞基法第39條規定，第36條所定之例假、第37條所定之休
    假及第38條所定之特別休假，工資應由雇主照給。雇主經徵
    得勞工同意於休假日工作者，工資應加倍發給。因季節性關
    係有趕工之必要，經勞工或工會同意照常工作者，亦同。本
    件係因被告有損原告權益在前，顯可歸責於被告之事由，被
    告公司應依照勞基法第38調至第40條之規定，給付應休未休
    之特別假工資，即不休假獎金。原告自86年8月任職於被告
    公司，至92年6 月18日終止勞動契約為止，依勞基法第38條
    規定，共計有特別休假41天〔（7 天*3+10 天*2 +14天=41
    天）應為55天，原告以41天計〕被告應給付特別休假工資計
    8 萬2 千元（2000*41=82,000)。
  例假日及國定假日之工資：
    按勞工每七日中至少應有一日之休息，作為例假。另紀念日
    、勞動節日及其他由中央主管機關規定應放假之日，均應休
    假，勞基法第36條、第37條定有明文。原告任職被告公司期
    間，以90年為例，休假天數為35天，而仍有38天假日未休，
    以此為原告一年休假天數計算，共有假日工資休173 天（32
    +34+38+43+26=173）未領取，合計共346,000 元（2,000*1
    73 天=346,000）。
  假日加班工資部分：
    有關例假日及國定假日或特別休假日，原告曾至被告公司上
    班服勞務部分，依勞動基準法第39條規定，勞工於休假日上
    班者，工資應加倍發給，而被告工資僅發給一日工資，以90
    年為例即有45日未加倍發給，以此為原告一年假日加班天數
    計算，共有假日加班工資216 天（39天+41+45+54+36=216）
    未領取，被告公司應補發之假日加班費為432,000 元（2,00
     0*216=432,000）。
  勞工保險及全民健康保險費：
    被告公司未依法為原告投保勞工保險及全民健康保險，而由
    原告自行向高雄市連結車駕駛職業工會辦理投保手續，且由
    原告自行負擔保費，依勞工保險條例第15條第1 款之規定，
    被告應負擔百分之70，而原告已先行墊付59,140元。另依照
    全民健康保險法第8 條第1 款第2 目或第3 目及第27條第1
    款第2 目規定，投保單位應負擔百分之60，原告先行墊付39
    ,240元，故被告應給付原告保險費支出共98,380元。
  (二)被告公司之法定代理人即被告甲○○為公司負責人，依照公
    司法第23條第2 項之規定，對於公司業務之執行，如有違反
    法令致他人受有損害時對於他人應與公司負連帶賠償之責。
    而依照民法第184 條第2 項規定，違反保護他人之法律致生
    損害於他人者，負賠償責任，今被告甲○○執行職務為依照
    如前所述勞基法及勞工保險法條例相關規定，按時給付如訴
    之聲明所示之金額於債權人等，已違反勞基法第11章罰責中
    之第78條及第79條等規定，而勞基法及勞工保險條例為保護
    他人之法律，則被告執行職務違反相關法令規定，致令原告
    受有損害，事證明確，故被告甲○○應與被告公司負連帶賠
    償之責。
三、被告則以：
  (一)按勞工依前項第1 款、第6 款終止契約者，應自知悉其情形
    之日起30日內為之。勞基法第14條第2 項定有明文。依原告
    於起訴狀所稱其任職於被告公司已達6 年，且因被告公司未
    替原告辦理勞工保險，而由其長期自行投保，可知原告知悉
    被告公司未替其辦理勞工保險之情形，顯逾30日以上，況原
    告自88年8 月間起任職被告公司擔任駕駛時，被告即已通知
    原告辦理勞保事宜，惟原告以其以參加健保並辦妥職業工會
    之勞工保險為由，婉拒重複辦理，是以原告此部份之終止權
    依上揭規定已罹於除斥期間，其主張終止契約並非適法。
  (二)原告另主張被告甲○○之父許文恭，以口頭告知原告不用來
    上班，並無違反勞工法令等情，然訴外人許文恭為被告甲○
    ○之父，因於半夜接獲原告酒後來電，雙方相談並不愉快，
    致許文恭於電話中說出「要做不做隨你」，然此話並無終止
    契約之意思，並無原告所稱「不用來上班」等語，是以原告
    之主張與事實不符。且許文恭非被告公司之代表人，並無代
    表被告公司終止勞動契約之權限，縱依原告所言，許文恭亦
    無認為係代表被告公司之行為，是被告公司自無原告所稱之
    無正當理由意圖終止勞動契約之情形，與勞基法第14條第1
    項第6 款不符，故原告所為應屬勞基法第15條第2 項勞工片
    面終止契約之情形，同法第18條第1 款之規定，原告自不得
    主張資遣費及預告期間之工資。
  (三)兩造間採日薪制，每日薪資2,000 元，係包含每日基本薪資
    、假日津貼、勞保津貼、健保津貼、手機電話津貼、過路費
    津貼、誤餐津貼，此乃每位聯結車司機每月實得薪資較其每
    月基本薪資高出許多之原因。
四、兩造不爭執之事項：
（一）原告薪資為按日計酬。
（二）被告原先未為原告辦理勞保。
（三）原告在92年6 月18日向被告表示終止勞動契約, 並於同年
      9 月30日申請勞資爭議調解, 被告於調解期間為原告辦理
      勞保。
（四）原告自86年8 月起任職於被告籌備中之公司。但被告公司
      於87年5 月28日才核准設立。
五、本件兩造爭執之事項: (一)原告可否主張終止勞動契約? 並請
    求預告工資及資遺費? (二)可否請求延長工時、例假日及國定
    假日、假日加班工資? (三)原告可否請求特別休假日工資？(四)
    原告得否向被告請求尚未辦理勞保前自行負擔之勞保及健保
    費? (五)被告二人應負連帶責任之法律依據? 本院分述判斷意
    見如下：
（一）原告可否主張終止勞動契約?並請求預告工資及資遺費？
  1. 按勞基法第14條第6 款規定，雇主違反勞動契約或勞工法
     令，致有損害勞工權益之虞者，勞工得不經預告終止勞動
     契約。又勞工依前項第1 款、第6 款規定終止勞動契約者
     ，應自知悉其情形之日起30日內為之。勞基法第14條第1
     項第6 款、第2 項分別定有明文。本件原告主張被告公司
     無正當理由意圖終止勞動契約，且從未替原告辦理勞工保
     險，使原告無法獲得勞工保險之相關保障，顯有害原告勞
     工權益之虞，原告自得不經預告終止勞動契約云云。經查
     ，原告主張被告公司意圖解除兩造間之勞動契約，無非以
     被告公司法定代理人即被告甲○○之父許文恭向原告表示
     不用再至上班云云，然此為被告公司所否認，辯稱許文恭
     非公司之代表人，且其並無終止兩造契約之意思云云，按
     當事人主張有利於己之事實者，就該事實有舉證之責，而
     原告對於被告公司有何明確之意思表示解除兩造間之勞動
     契約，並未舉證以實其說，況許文恭並非被告公司之法定
     代理人，亦無代表之權限，是其縱有稱原告不用再至公司
     ，亦非能解為即有為解除契約之意思表示，又原告亦無至
     被告公司履行勞務遭拒之情形，則尚難證明被告公司有意
     圖終止勞動契約之意思。
  2. 又原告自承被告公司從未辦理勞工保險，且曾要求被告公
     司加入勞保遭拒絕，而參之原告任職原告公司多年，足見
     其早已知悉被告公司未依法為員工加入勞工保險，雖被告
     稱係因原告意圖解除勞動契約向外求援，始知悉公司違法
     云云，然原告自65年起即有勞工保險紀錄（見本院卷第20
     頁），曾任台塑公司等多家公司之司機，對於勞工保險制
     度，當無不知之理，況其又自承曾要求被告供未為其加入
     勞保遭拒，是其所辯於92年6 月間始知悉等情，自不可採
     信，是原告於92年6 月18日以被告公司未為勞工加入勞工
     保險之事由，終止系爭勞動契約之時間顯已逾三十日之除
     斥期間，是原告主張依勞動基準法第14條第1 項第6 款之
     規定終止契約，於法不合，自不生該條終止系爭勞動契約
     之效力。
  3. 被告既未違反勞基法第14條之規定，則原告自不得主張依
     據勞基法第18條之規定，不經預告終止勞動契約，自亦不
     得請求預告期間之工資及資遣費。
（二）原告得否請求延長工時之工資、例假日及國定假日工資、
      假日加班工資?
    (一)按勞基法第4 章就工作時間、休息、休假之規定，勞工之
      工作時間每日8 小時，每週不得逾48小時，同時准許雇主
      於一定條件下為延長工時之請求，然就延長之時間另有一
      定之限制。其所以規定每日工作8 小時，每週不逾48 小
      時，乃係以一般人無法長期處於精神或體力之緊張狀態，
      為保護勞工免於受僱主優勢經濟力量剝削之故。但如工作
      之性質僅具監視性、斷續性，不致使勞動者之精神或體力
      持續地處於緊張狀態，縱有耗費精神、勞力，其時間實際
      上遠低於一般持續者工作之人者，如以其所耗費之時間所
      應得之報酬與一般持續處於緊張狀態之工作者，等量齊觀
      ，當非事理之平。故勞工所從事之工作，如具監視性、斷
      續性者，應認無上開規定之適用，勞資雙方得於勞動契約
      中另為約定。是以認定是否屬於監視性、斷續性之工作時
      ，自應以其工作是否需長久持續消耗精神、體力為準；又
      因工作性質較為特殊，故有關每月得請求之月薪，應與其
      之基本工資、休假日、例假日、特別休假日及延長工作時
      應加給工資之總額相比較，如果雙方約定或給付之工資高
      於前開各項之總額，則不得再行請求（臺灣高等法院80
      年勞上易字第2 號、86年勞上易字第8 號及84年勞上字第
      55號判決意旨參照）。
    (二)原告自承於86年8 月間即進入籌備中之被告公司服務，其
      工作性質原告當知之甚詳，此為原告所不爭執，該等工作
      時間之條件為勞動契約之範圍，若未違反勞動基準法之標
      準，則兩造均應遵守。而汽車貨運業為勞基法第32條所稱
      之特殊行業，故得依同法第32條第2 項規定調整之。另勞
      基法第84條之1 增訂前，針對間歇性、監視性或其他性質
      特殊之工作，工作時間無從依勞動基準法之規定所生之爭
      議，為顧及勞雇雙方之整體利益及契約自由原則，並落實
      勞動基準法第21條第1 項及第32條第4 項但書之規定，勞
      工如已同意休假日及平時之工作時間逾8 小時所約定之工
      資，又未低於勞動基準法基本工資加計延時工資，假日工
      時之總額時，即不違反勞動基準法之規定，勞雇雙方即應
      受其拘束，不更更行請求例假日、休假日及逾時之加班工
      資（最高法院85年度台上字第1973號、臺灣高等法院85年
      度勞上更1 字第13號判決意旨參照）。
    (三)按日計酬者，勞資雙方於締結契約時，應已將該工作內容
      之間歇性、機動性、不穩定性考慮在內，而定出一雙方均
      同意之薪資額度計酬之勞工。而貨運司機，依人之體力，
      連續超時工作，偶一為之或有可能，原告自自承目前所從
      事之工作均有抽成，無休假時再加三千（見本院卷第161
      之1 頁）。又貨運司機限於交通狀況，本即對於薪資有所
      調整，是其工作性質與勞基法所欲保障一般具有持續性、
      耗費精神體力之工作不同，故而容許雇主與勞工就其工作
      時間及工資依工作性質需要協議調整而另行約定，但仍不
      得低於勞基法所欲保障勞工之最低工資。依現行之最低工
      資為15,840元，每小時為66元，與原告之工資比較，以原
      告提出之統計表為例，縱如原告所稱每日均超過工作時間
      2 小時計，一天工作時數為10小時，以統計表（見本院卷
      第63頁）內之91年7 、8 月份而言，原告主張工作日數為
      30日，則每天超時2 小時，則共超時工作60小時，依最低
      工資計算，雇主應加給3,960 （60*66）元 ，例假日工作
      有8 日，雇主應加給5,280 元（8*10*66=5,28 0），則雇
      主最低應給付之最低工資為25,080元，而原告該月份之工
      資為60,000元（見本院卷第62頁），從而，縱使依原告所
      稱之以每日工作10小時計算，於加計延時工資後，原告所
      得之工資亦高於法定之最低工資。
    (四)本件原告之工資之結構已考量該項工作不能以一定之工作
      時間為計算標準，且須配合貨運期間，其休假日不能與一
      般勞工相同，而由原告自行決定。原告實際之工資依原告
      提出之工資計算表則高於其投保薪資，有時更高達60,000
      元，平均為勞動基準法最低工資之3 倍以上，且一原告每
      月工作時數不定，短則10餘日，則依前述說明，兩造勞動
      契約，應已將延時工作、假日工作之工資列入兩造勞動契
      約之勞動條件中，且原告所領之工資已高於勞動基準法所
      定最低工資加計延時工資、假日工資之總額，原告應不得
      再請求例假日及國定假日之加給工資。故原告主張被告應
      依勞動基準法之規定給付延時工資、假日工資等情，於法
      無據，自不足採。
（三）原告可否請求特別休假日工資？
    (一)按勞工在同一雇主或事業單位，繼續工作滿一定期間者，
      每年應依左列規定給予特別休假：1 年以上3 年未滿者7
      日。3 年以上5 年未滿者10日。5 年以上10年未滿者14日
      。10年以上者，每1 年加給1 日，加至30日為止。另按第
      36條所定之例假、第37條所定之休假及第38條所定之特別
      休假，工資應由雇主照給。雇主經徵得勞工同意於休假日
      工作者，工資應加倍發給。因季節性關係有趕工必要，經
      勞工或工會同意照常工作者，亦同。勞動基準法第38條、
      第39條分別定有明文。另於兩造勞動契約有效期間內之85
      年12月27日增定之勞基法第84條之1 ，對於性質特殊之工
      作，雖規定為不受同法第30條（每日及每週之工作時數）
      、第32條（雇主延長工作時間之限制及程序）、第36 條
      （例假）、第37條（休假）、第49條（女工深夜工作之禁
      止及其例外）規定之限制，惟並未排除同法第38條關於特
      別休假及第39條關於特別休假日工作加給工資規定之適用
      。而特別休假之性質，應屬勞動基準法所規定之勞工基本
      權益，屬法定最低勞動條件之一，不應因工作時間之分配
      方式而不同，若因年度終結或終止契約而未休者，其應休
      未休之日數雇主應發給工資（同法施行細則第24條第3款
      參照）。
    (二)原告雖自承於86年6 月期任職於籌備中之被告公司，而主
      張應自前開日期計算其年資，然為被告公司所否認，並稱
      應自87年5 月28日公司成立後起算，經查，原告對於被告
      公司為87年5 月28日核准設立等情，均不爭執，則自應就
      被告公司於86年間6 月以為籌組中公司等情負舉證之責，
      然原告均未舉證以實其說，則被告公司於籌組中是否為設
      立中公司，公司股東及執行董事是否與設立後相同，均無
      法舉證以明之，則自非能以原告所述，即認原告之年資始
      於86年6 月。被告公司既於87年5 月28日核准設立，原告
      年資自始於此，則距原告於92年6 月18日終止兩造間之勞
      動契約止，依勞基法第38條之規定，被告規定，自87年5
      月28日工作滿1 年起每年有7 日之特別休假，自90年5 月
      28日工作滿三年起，每年有10日之休假，故原告計至92
      年6 月18日止，有7 日之特別休假二次（第2 年起及第3
      年），有10日之特別休假2 次（第4 年至第5 年），共有
      34天之特別休假，原告主張其依勞工保險投保薪資為準，
      其日薪為2 千元，並未高於其平均實領之工資，應屬可採
      ，而所謂工資應加倍發給，係指除已領之工資外，再加給
      一倍之工資，故原告主張在34日特別休假之加給工資，共
      計68,0 00 元之範圍內為有理由，應予准許，逾此範圍部
      分，則屬無據，應予駁回。
（四）原告得否向被告請求尚未辦理勞保前自行負擔之勞保及健
      保費?
      按被告公司對於未依法為原告投保勞工保險及全民健康保
      險，而由原告自行向高雄市連結車駕駛職業工會辦理投保
      ，並由原告自行負擔保費等情並不爭執，惟以原告係為求
      減低繳納保費等語置辯，經查，按勞工保險條例第15條規
      定，勞工保險保險費之負擔，依左列規定計算之：一第6
      條第1 項第1 款至第6 款及第8 條第1 項第1 款至第3 款
      規定之被保險人，其普通事故保險費由被保險人負擔百分
      之二十，投保單位負擔百分之七十，其餘百分之十，在省
      ，由中央政府全額補助，在直轄市，由中央政府補助百分
      之五，直轄市政府補助百分之五；職業災害保險費全部由
      投保單位負擔。二第6 條第1 項第7 款規定之被保險人，
      其普通事故保險費及職業災害保險費，由被保險人負擔百
      分之六十，其餘百分之四十，在省，由中央政府補助，在
      直轄市，由直轄市政府補助。三第6 條第1 項第8 款規定
      之被保險人，其普通事故保險費及職業災害保險費，由被
      保險人負擔百分之二十，其餘百分之八十，在省，由中央
      政府補助，在直轄市，由直轄市政府補助。四第8 條第1
      項第4 款規定之被保險人，其普通事故保險費及職業災害
      保險費，由被保險人負擔百分之八十，其餘百分之二十，
      在省，由中央政府補助，在直轄市，由直轄市政府補助。
      五第9 條之1 規定之被保險人，其保險費由被保險人負擔
      百分之八十，其餘百分之二十，在省，由中央政府補助，
      在直轄市，由直轄市政府補助。而本件原告本為屬勞工保
      險條例第6 條第1 項第2 款之被保險人即受僱於僱用五人
      以上公司（即被告公司）之員工，然原告係參加屬同法第
      6 條第1 項第7 款即無一定雇主或自營作業而參加職業工
      會之被保險人，則依前開法條所示，被告本應屬投保單位
      ，然原告所支付之保險費，僅係投保條件不同，保費不同
      ，並非即毋庸支付保費，故原告所負擔之保險費，並非為
      被告公司而負擔，是原告所稱代原告支付保費顯有誤解。
      。另依照全民健康保險法第8 條之規定，原告之被保險人
      之分類本因其有無雇主而不同，然依同法第27條之規定，
      亦係負擔比例不同，原告亦非先行替被告公司墊付，況被
      告依附職業工會投保，投保薪資本有不同，則負擔比例多
      寡，亦有不同，況被告公司未為員工投保，僅係毋庸負擔
      應繳納之保費，受有損害者為勞健保單位，亦即被告公司
      受有免繳保費之利益，與勞健保局受有損害有相當因果關
      係，然非被告公司受有免繳保費之利益與原告之繳納保費
      之損害有相當因果關係，則原告尚難以被告公司受有不當
      得利而向被告公司請求繳納之保險費。又依本院向勞工保
      險局函詢結果，勞工保險局以94年1 月13日保承工字第
      09310720710 號函覆略以：被告公司未為原告投保，故違
      反強制規定，然依據勞工保險條例第72條第1 項之規定，
      投保單位不依法辦理頭飽受敘，除處以罰鍰外，勞工因此
      所受之損失應由投保單位依本條例之規定給付標準賠償之
      ，另就業保險法第38條亦有相同之規定（見本院卷第189
      至190 頁）。則必當為勞工之原告因保險給付受有損失始
      可向被告公司請求賠償，本件原告並無保險事由之發生，
      則原告主張被告公司應給付代墊之保險，自不應准許。
（五）被告公司與被告甲○○二人應否負連帶責任?
      本件原告既係自行終止勞動契約，被告公司與被告甲○○
      ，自無須給付預告工資及資遣費，而原告既主張被告公司
      應給付前開特別休假等工資，然有給付義務者為被告公司
      ，況本件原告並非請求勞工保險及全民健保之損害，則縱
      被告公司及被告甲○○，未為原告投保，原告亦不得就薪
      資部分主張被告公司與其法定代理人應負連帶賠償責任。
      故原告請求被告甲○○與被告公司應連帶給付，自無理由
      ，應予駁回。
六、綜上所述，原告請求被告公司應給付特別休假日之加給工資
    在68,000元範圍內及自起訴狀繕本送達之翌日即93年4 月15
    日起至清償日止，按年息百分之五計算之利息部分，為有理
    由，應予准許。原告其餘請求預告期間工資、資遣費、延時
    工作、假日工作之工資及其法定遲延利息部分，則無理由，
    無予駁回。另原告主張被告甲○○應予被告公司負連帶責任
    部分，亦無理由，應併予駁回。
七、兩造均陳明願供擔保請准宣告假執行及免為假執行，於原告
    勝訴部分，為所命給付未逾五十萬元之判決，應依民事訴訟
    法第389 條第1 項第5 款，依職權宣告假執行，另被告陳明
    預供擔保部分經核均無不符，爰酌定相當之數額宣告之。至
    原告敗訴部分，其假執行之聲請已失所依據，應併予駁回。
八、本件判決基礎已臻明確，兩造其餘之攻擊防禦方法及訴訟資
    料經本院斟酌後，核與判決不生影響，無一一論述之必要，
    併予敘明。
九、結論：原告之訴為有一部有理由，一部無理由，依民事訴訟
    法第79條、第389 條第1 項第5 款，第392 條第2 項，判決
    如主文。
中　　華　　民　　國　　94　　年　  　5　　月　　5　　日
                        勞工法庭法　官　陳嘉惠
正本係照原本作成。
如不服本判決，應於送達後20日內，向本院提出上訴狀並表明上
訴理由，如於本判決宣示後送達前提起上訴者，應於判決送達後
10日內補提上訴理由書（須附繕本）。
中　　華　　民　　國　　94　　年　  　5　　月　　5　　日
                                書記官　楊明月
